臺灣臺南地方法院刑事判決　　　　　　　　　　　　　九十年度易字第二四三六號
　　公　訴　人　臺灣台南地方法院檢察署檢察官
　　被　　　告　丁○○
右列被告因賭博案件，經檢察官提起公訴（九十年偵字第一００六七號），本院判決
如左：
    主  文
丁○○無罪。
    理  由
一、公訴意旨略以：被告丁○○於民國九十年八月三十日，在同案被告甲○○（業經
    本院判處有期徒刑五月）所經營位於台南縣永康市○○街四四七巷八號之賭場內
    ，賭博財物，因認被告丁○○涉有刑法第二百六十六條第一項前段之賭博罪嫌等
    語。
二、按犯罪事實，應依證據認定之，無證據不得推定其犯罪事實，又不能證明被告犯
    罪者，應諭知無罪之判決，刑事訴訟法第一百五十四條、第三百零一條第一項分
    別定有明文。
三、本件公訴人認被告丁○○涉有賭博罪嫌，係以上揭事實，業據同案被告乙○○○
    於警訊中指述被告丁○○於賭場內從事賭博犯行等情為據。訊據被告於警訊及本
    院審理時，固均坦承警方於前揭時地查獲同案被告甲○○經營之賭場時，亦在現
    場等情，堅詞否認有右揭犯行，辯稱：伊係計程車司機，前因證人丙○○積欠伊
    款項，當日證人丙○○僱請伊駕車載至前揭賭場處，稱欲尋友借錢以歸還積欠伊
    款項，伊始駕車載證人丙○○至前揭賭場處。至前揭賭場後，證人丙○○入內尋
    人，伊隨之入內等待，適為警查獲，並非至該處賭博之犯行等語。經查：(1)被告
    丁○○於警訊及本院調查、審理中，迭次陳稱：係因證人丙○○積欠其款項，而
    請其開車載至前揭賭場處，欲向適在該處賭博之丙○○有人借錢，以清償積欠伊
    之款項，丙○○並邀其入內稍事休息，待丙○○尋友借款，並未在該處賭博財物
    等語，（參見被告九十年八月三十一日警訊筆錄、本院九十一年一月十日訊問筆
    錄、九十一年十二月三日審判筆錄），核與證人丙○○於本院審理時，到庭結證
    證稱：當日係伊要被告駕計程車載伊至前揭賭場尋人借款，以歸還積欠被告之款
    項，伊進入賭場尋友之際，亦邀被告入內等語（參見本院九十一年十二月三日審
    判筆錄）大致相符，被告前開所辯，尚非全然無據。是被告既非因欲賭博始至前
    揭賭場，自難僅以警方查獲前揭賭場之際，被告亦在現場，即認被告確有賭博犯
    行。(2)同案被告乙○○○雖於警訊中指認被告丁○○與其餘同案被告共二十人均
    曾參與賭博云云，惟同案被告乙○○○於警訊中亦坦承僅認識同案被告二十人中
    之一人，且就其姓名亦無所悉云云（均參見九十年九月一日訊問筆錄），然其卻
    能於警訊中就同案被告丁○○等二十人之姓名為辨識並指認其等參與賭博犯行，
    實與常情有違。參以證人丙○○於本院審理時亦證稱：被告甲○○經營之前揭賭
    場內，燈光昏暗，視線不良，伊亦未見被告丁○○是否有參與賭博等語（參見前
    開審判筆錄），是同案被告乙○○○對被告丁○○等人之指認是否確與事實相符
    ，尚非無疑。況除同案被告乙○○○指認之單一證據外，並無他證足認被告丁○○曾參與賭博，因而自難僅以同案被告乙○○○不無可疑之單一指訴，即對被告
    丁○○為不利之認定。從而被告丁○○辯稱：係因隨同證人丙○○進入前揭賭場
    等待證人丙○○借款歸還，並未參與賭博等語，尚非全然無可採。此外，本院復
    查無其他積極證據足認被告丁○○確於前揭時地賭博財物，揆諸前揭法條，堪認
    公訴意旨所指被告丁○○賭博罪嫌尚有不足，自應為無罪判決之諭知。
據上論斷，應依刑事訴訟法第三百零一條第一項，判決如主文。
本件經檢察官蘇聰榮到庭執行職務。
中      華      民      國    九十一    年     十二     月     十七     日
                              臺灣臺南地方法院刑事第五庭
                                  法  官    卓  穎  毓
右正本證明與原本無異
如不服本判決應於送達後十日內向本院提出上訴狀
                                  書記官    黃  子  起
中      華      民      國    九十一    年     十二     月     十七     日
